臺灣臺北地方法院民事判決　　　　　　　　　　　　九十三年度訴字第二五四六號
　　原　　　告　台灣飛利浦股份有限公司
　　法定代理人　乙○○
　　訴訟代理人　張秀夏律師
　　複　代理人　丙○○
　　被　　　告　東亮國際有限公司
　　法定代理人　甲○○
右當事人間請求給付價金事件，本院於中華民國九十三年八月十八日言詞辯論終結，
判決如左：
    主      文
被告應給付原告新台幣伍佰伍拾捌萬仟玖佰捌拾肆元，及其中新台幣壹佰柒拾萬
柒仟玖佰陸拾元部分，自民國九十二年四月十五日起至清償日止，按年息百分之六計
算之利息；其餘新台幣佰捌拾肆萬陸仟零貳拾肆元部分，自民國九十二年五月六日
起至清償日止，按年息百分之五計算之利息。
訴訟費用由被告負擔。
本判決於原告以新台幣壹佰捌拾陸萬貳仟元為被告供擔保後，得假執行。
    事      實
甲、原告方面：
一、聲明：除假執行之擔保金額外，如主文第一項所示。
二、陳述：被告於民國九十二年一月起至同年四月間，陸續向原告購買燈具，價金合
    計共新台幣（下同）五百五十八萬三千九百八十四元，原告已將被告購買之燈具
    行三重分行，面額為一百七十三萬七千九百六十元，發票日為九十二年四月十五
    日之支票一紙予原告，以支付部分價金。惟上開支票經原告提示竟遭退票，原告
    乃於九十二年四月三十日，以台北北門郵局第一九九○號存證信函，催告被告於
    收受後三日內給付價金，但被告於同年五月二日收受後仍未清償。爰依票據法第
    一百二十六條、第一百三十三條規定，請求被告給付一百七十三萬七千九百六十
    元之票款，及自提示日即九十二年四月十五日起清償日止，按年息百分之六計算
    之利息。另依民法第三百六十七條、第二百二十九條第二項、第二百三十三條第
    一項、第二百零三條規定，請求被告給付其餘之價金，即三百八十四萬六千零二
    十四元，及自催告期限屆滿之翌日，亦即九十二年五月五日起至清償日止，按年
    息百分之五計算之利息。
三、證據：提出銷貨發票清單一覽表、支票、退票理由單、台北北門郵局第一九九○
    號存證信函、寄件回執各一份為證。
乙、被告方面：
    被告未於言詞辯論期日到場，亦未提出書狀作何聲明或陳述。
    理      由
甲、程序上之事由：
    被告未於言詞辯論期日到場，核無民事訴訟法第三百八十六條各款所列情形，爰
    依原告之聲請，由其一造辯論而為判決。
乙、得心證之理由：
一、原告起訴主張：被告於九十二年一月起至同年四月間，陸續向原告購買燈具，價
    金合計共五百五十八萬三千九百八十四元，原告依約交付燈具後，被告曾開立前
    開面額為一百七十三萬七千九百六十元之支票予原告，以支付部分價金。惟上開
    支票經原告提示竟遭退票，原告乃於九十二年四月三十日，以台北北門郵局第一
    九九○號存證信函，催告被告於收受後三日內給付價金，但被告於同年五月二日
    收受後仍未清償。爰依票據法第一百二十六條、第一百三十三條規定，請求被告
    給付一百七十三萬七千九百六十元之票款，及自提示日即九十二年四月十五日起
    清償日止，按年息百分之六計算之利息。另依民法第三百六十七條、第二百二十
    九條第二項、第二百三十三條第一項、第二百零三條規定，請求被告給付其餘之
    價金，即三百八十四萬六千零二十四元，及自催告期限屆滿之翌日，亦即九十二
    年五月五日起至清償日止，按年息百分之五計算之利息等語。被告則未於言詞辯
    論期日到場，亦未提出書狀作何聲明或陳述。
二、本件原告主張之前述事實，業據其提出銷貨發票清單一覽表、支票、退票理由單
    、台北北門郵局第一九九○號存證信函、寄件回執各一份為證，核屬相符。而依
    民事訴訟法第二百八十條第一項、第三項規定，當事人對於他造主張之事實，於
    言詞辯論時不爭執者，視同自認。當事人對於他造主張之事實，已於相當時期受
    合法之通知，而於言詞辯論期日不到場，亦未提出準備書狀爭執者，準用第一項
    之規定。但不到場之當事人係依公示送達通知者，不在此限。本件被告已於九十
    三年七月二十三日，收受起訴狀繕本、言詞辯論通知書，此有該送達證書在卷足
    憑。則被告已於相當時期受合法之通知，於言詞辯論期日不到場，亦未提出準備
    書狀爭執，依上開規定，應視為自認原告主張之事實。故原告主張之前述事實，
    自堪信為真實。
三、按，發票人應照支票文義擔保支票之支付。執票人向支票債務人行使追索權時，
    得請求自為付款提示日起之利息，如無約定利率者，依年利六釐計算。票據法第
    一百二十六條、第一百三十三條分別定有明文。本件被告為前開支票之發票人，
    原告為執票人，原告主張前開支票經其提示後遭退票，依首揭票據法第一百二十
    六條、第一百三十三條規定，被告應給付一百七十三萬七千九百六十元之票款，
    及自提示日即九十二年四月十五日起清償日止，按年息百分之六計算之利息，自
    屬有據。次按，買受人對於出賣人，有交付約定價金及受領標的物之義務。民法
    第三百六十七條亦定有明文。本件被告為前開燈具之買受人，原告為出賣人，原
    告主張其已依約交付被告買受之燈具，依前述民法第三百六十七條規定，被告應
    給付扣除上開支票票款之其餘價金，即三百八十四萬六千零二十四元（0000000
    －0000000＝0000000），亦屬有據。末按，給付無確定期限者，債務人於債權人
    得請求給付時，經其催告而未為給付，自受催告時起，負遲延責任。其經債權人
    起訴而送達訴狀，或依督促程序送達支付命令，或為其他相類之行為者，與催告
    有同一之效力。又遲延之債務，以支付金錢為標的者，債權人得請求依法定利率
    計算之遲延利息。至應付利息之債務，其利率未經約定，亦無法律可據者，週年
    利率為百分之五。民法第二百二十九條第二項、第二百三十三條第一項前段、第
    二百零三條復分別定有明文。本件原告對於被告之價金請求權，並未約定遲延利
    息之利率，亦未約定給付之期限，係屬於未定有給付期限之金錢債權；揆諸前述
    民法第二百二十九條第二項、第二百三十三第一項前段、第二百零三條之規定，
    原告主張其曾於九十二年四月三十日，以台北北門郵局第一九九○號存證信函，
    催告被告於收受後三日內給付，而被告係於同年五月二日收受，應於催告期間屆
    滿之翌日，即同年月六日起，就上開積欠之價金，加計按年息百分之五計算之法
    定遲延利息，此有該存證信函、寄件回執在卷可證，亦為被告所自認，洵屬有據
    。故原告請求被告給付五百五十八萬三千九百八十四元，及其中一百七十三萬七
    千九百六十元部分，自九十二年四月十五日起至清償日止，按年息百分之六計算
    之利息，其餘三百八十四萬六千零二十四元部分，自九十二年五月六日起至清償
    日止，按年息百分之五計算之利息，為有理由，應予准許。
四、另原告陳明願供擔保後，請准宣告假執行，核無不合，爰酌定相當之擔保金額，
    予以准許。
五、據上論結，原告之訴為有理由，依民事訴訟法第三百八十五條第一項前段、第七
    十八條、第三百九十條第二項，判決如主文。
中　　　華　　　民　　　國　　九十三　　年　　　八　　　月　　三十一　　日
   　　　　　　　　　　          民事第六庭法　　　官  姜悌文
右為正本係照原本作成
如對本判決上訴，須於判決送達後廿日內向本院提出上訴狀，並依上訴利益繳納上訴
費。
中　　　華　　　民　　　國　　九十三　　年　　　八　　　月　　三十一　　日
                                           法院書記官　陳鳳瀴
